臺灣桃園地方法院刑事判決　　　　　　　100年度易字第100號
公　訴　人　臺灣桃園地方法院檢察署檢察官
被　　　告　文振原名文滄.
上列被告因毀損案件，經檢察官提起公訴（99年度偵字第7781號
），本院判決如下：
    主  文
文振犯如附表二各編號所示之罪，各處刑及易刑折算標準如附
表二各編號所示。應執行有期徒刑伍月，如易科罰金，以新臺幣
壹仟元折算壹日。
    事  實
一、文振於民國98年11月18日至98年12月23日任職位於桃園縣
    桃園市○○路549 號17樓之臺灣電能顧問股份有限公司（下
    稱臺灣電能公司），擔任業務，因試用期間拜訪客戶方式不
    當經公司勸誡而心生不滿，遂基於毀損之犯意，於如附表一
    各編號所示時間，持不詳之工具，至如附表一各編號所示臺
    灣電能公司所在之中山天廈社區（位於桃園縣桃園市○○路
    535 至551 號）地下2 樓及地下3 樓停車場，毀損如附表一
    各編號所示車輛輪胎，致各該汽車輪胎毀壞，足以生損害於
    如附表一各編號所示汽車所有人。嗣於98年12月21日至23日
    ，如附表一各編號所示車輛所有人或使用人陸續發覺有異，
    調閱中山天廈社區之監視錄影畫面，報警處理，警方循線追
    查，而悉上情。
二、案經將倫科技股份有限公司、力神科技股份有限公司、羅鴻
    圖、黃建男、三越汽車有限公司、黃呂寶珠、黃雲明、洪榮
    彬、吳應興、王秀卿訴由桃園縣政府警察局桃園分局報告臺
    灣桃園地方法院檢察署檢察官偵查起訴。
    理  由
壹、證據能力部分：
一、證人徐龍生警詢筆錄之證據能力：按刑事訴訟法第159 條第
    1 項規定：「被告以外之人於審判外之言詞或書面陳述，除
    法律有規定者外，不得作為證據」；其立法本旨係以證人於
    審判外之言詞或書面陳述，屬於傳聞證據，此項證據，當事
    人無從直接對於原供述者加以詰問，以擔保其真實性，法院
    亦無從直接接觸證人而審酌其證言之憑信性，違背直接審理
    及言詞審理之原則，除具有必要性及信用性情況之除外者外
    ，原則上不認其有容許性，自不具證據能力；至所謂具有必
    要性及信用性情況者，例如刑事訴訟法第159 條之1 、之2
    、之3 、之4 、之5 情形，仍例外認其有證據能力。倘法院
    已經依據當事人聲請傳喚證人到庭接受檢辯雙方之交互詰問
    ，則法院既已透過直接、言詞審理方式檢驗過該證人之前之
    證詞，當事人之反對詰問權亦已受到保障得以完全行使之情
    況下，該等審判外證據除有其他法定事由（例如：非基於國
    家公權力正當行使所取得或私人非法取得等，而有害公共利
    益，即以一般證據排除法則為判斷），應認該審判外供述已
    得透過審判程式之詰問檢驗，而取得作為證據之資格，亦即
    其審判外供述與審判中供述相符部分，顯然已經構成具備可
    信之特別情狀，當然有證據資格（實務上之作用常為引用該
    等陳述與審判中陳述相符，強化該證人供述之可信度），其
    不符部分，作為檢視審判中所為供述可信與否之彈劾證據，
    當無不許之理，甚者，其不符部分倘係於司法警察、檢察事
    務官調查中之供述，作為認定被告犯罪與否之證據，亦僅需
    依照刑事訴訟法第159 條之2 規定，斟酌其審判外供述作成
    外部環境、製作過程、內容、功能等情況認為之前供述較為
    可信，即可取得證據資格，而作為認定事實之證據資格（參
    照最高法院94年度臺上字第2507號、95年臺上字第2515號判
    決意旨參照）。經查，證人徐龍生業經本院傳喚到庭而經檢
    辯雙方之交互詰問，而其於警詢中之證述，又與本院審理中
    之證述大致相符（詳如後述），依上開意旨，其於警詢中之
    證述，顯然已構成具有可信之特別情狀，而具有證據能力。
二、查本案所引用之其餘供述及非供述證據，經本院依法踐行調
    查證據程式，檢察官及被告均不爭執各該證據之證據能力（
    見本院審易字卷第84頁背面），且亦查無依法應排除其證據
    能力之情形，是後述所引用證據之證據能力均無疑義，先予
    敘明。
貳、實體部分：
一、訊據被告文振矢口否認有何毀損之犯行，辯稱：伊沒有在
    2 天內破壞10台車子，伊不認識被害人，也沒有見過破壞的
    輪胎，伊停車有時沒有停在機車停車格，伊沒有去汽車停車
    格那邊繞，伊是推銷業務，起子是機車用的，用來維修機車
    的工具，美工刀放在公事包，用來割紙用的，瑞士刀是伊隨
    身攜帶的鑰匙圈裝飾品，伊如果真得要犯案，拿汽油彈去攻
    擊就好，不需要用美工刀或瑞士刀去破壞，伊沒有做這件事
    云云。經查：
  (一)上開事實：
  1.業經證人徐龍生於警詢及本院審理時證稱：伊為旭昇保全公
    司組長，在位於桃園市○○路535 至551 號之中山天廈社區
    擔任警衛，98年12月21日及98年12月22日伊有上班，有住戶
    跟伊說他們汽車輪胎被刺破，來跟伊調錄影帶，住戶也有報
    案，是跟警察一起過來，伊記得是15樓的黎志勝先報案，他
    是開雙B的車子，經調閱監視器畫面發現98年12月21日下午1
    時16分許及98年12月22日上午7 時4 分許（監視器時間較實
    際時間提早約2 小時30分），發現被告進入地下室，不久車
    輛輪胎就遭刺破，98年12月21日下午1 時16分許被告第一次
    騎車號HZP-919 重機車進入中山天廈社區地下室B2，之後停
    放於B2第13-1車位之車號0128-WJ 自小客車旁，並走到對向
    的B2第37車位，又再次走回到車號0128-WJ 自小客車旁，朝
    車輪胎方向蹲下，不久後住戶就向伊反應車輛輪胎遭刺破，
    第二次監視器畫面時間98年12月22日上午7 時4 分許，被告
    騎車號HZP-919 重機車並停放在中山天廈社區B2第41車位車
    號6050-EP 自小客車右前方，並手持不明器物走向對向B2第
    3-1 車位車號CY-4779 自小客車旁彎腰蹲下刺去，並繞車號
    CY-4779 自小客車一圈後又走到對向B2第41車位車號6050-E
    P 自小客車朝該車左側自後繞向右側並有彎腰朝輪胎刺去之
    動作，事後該2 名車主均向伊反應汽車輪胎遭刺破，伊能肯
    定被告就是破壞B2第13-1車位車號0128-WJ 自小客車、B2第
    41車位車號6050-EP 自小客車、B2第3-1 車位車號CY-4779
    自小客車、B2第24與25車位中間車號3L-9732 號自小客車、
    B2第24車位前車號999-GGN 重機車、B2第27車位車號2378-Y
    M 自小客車、B2第24車位車號9603-VT 自小客車、B3第40車
    位車號9100-RX 自小客車、B3第39車位車號8926-FV 自小客
    車、B3第49車位車號7179-TR 自小客車之人，確認被告是是
    因為錄影帶上面看他騎車子進去，有看到紅色手套，伊等人
    去被告機車上看，也有看到紅色手套，因此就確認是這個人
    ，被告可以進入此社區停車場，是因為他是17樓臺灣電能公
    司的員工，伊社區沒有管制臺灣電能公司員工停車要停在何
    處，只要是公司的人都可以停車，但是被告停車的位置不是
    機車停車的地方，機車停車的地方在B2、B3，B2機車停車格
    位置在下去車道左邊，也就是卷內B2停車場平面圖上面顯示
    B 棟電梯附近，B3機車停車位則是B3停車場平面圖上所示的
    機車停車位，此外，沒有其他地方，案發後調出來的錄影帶
    中只有被告是可疑的人，沒有其他人等語甚詳（見偵查卷第
    13-16 頁，本院易字卷第20頁背面- 第22頁）。
  2.且據證人黎志勝於警詢時證稱：伊使用之車號0128-WJ 自小
    客車係於98年12月21日上午8 時10分許停放在中山天廈社區
    地下停車場B2的13-1車位，並於同日晚間6 時30分許開車返
    回住處，於翌日（22日）上午9 時因輪胎沒氣，因此送至維
    修場檢查，發現前面2 輪及左後輪被刺破，該車車主為將倫
    科技股份有限公司，伊是該公司老闆等語明確（見偵查卷第
    18-19 、21頁）；證人張順吉於警詢中證稱：伊於98年12月
    22日上午10時30分許發現伊公司即力神科技股份有限公司所
    有、停放在中山天廈社區地下停車場B2第41號車位之車號60
    50-EP 自小客車遭毀損，該車前後4 車輪側面各遭刺破1 個
    洞，由監視器畫面有看到一名男子在該車周圍繞，是在刺輪
    胎等語明確（見偵查卷第37-39 頁）；證人羅鴻圖於警詢中
    證述：伊所有車號CY-4779 號自小客車在98年12月21日下午
    2 時30分許停放於中山天廈社區地下停車場，於98年12月23
    日上午11時許要開車外出時發現該車前面2 輪胎及右後車輪
    遭毀損等語明確（見偵查卷第23-25 頁）；證人黃建男於警
    詢中證稱：車號3L-9732 號自小客車為伊所有，車號999-GG
    N 重機車為伊公司即三越汽車有限公司名義購買，車號9603
    -VT 自小客車為伊父親黃明雲所有，車號2378-YM 自小客車
    為伊母親黃呂寶珠所有，車號3L-9732 號自小客車、車號23
    78-YM 自小客車每天都有使用，車號9603-VT 自小客車已經
    停放半年沒人使用，至於車號999-GGN 重機車約於98年12月
    15日停放該處，伊是在98年12月23日上午11時許，發現上開
    車輛遭毀損，車號3L-9732 號自小客車前後4 個車輪各遭刺
    破1 個洞，車號999-GGN 重機車前後車輪各遭刺破1 個洞，
    車號2378-YM 自小客車左邊前後車輪各遭刺破1 個洞，車號
    9603-VT 自小客車右邊前後車輪各遭刺破1 個洞，由監視器
    畫面看來，被告經過的汽車車輪都遭刺破，伊確定是他刺破
    上開車輛車輪等語明確（見偵查卷第32-35 頁），證人洪榮
    彬於警詢中證稱：伊車號9100-RX 自小客車是於98年12月21
    日上午9 時30分許停放在中山天廈社區地下停車場，伊於同
    日晚間11時30分許發現該車4個車輪各遭刺破1個洞遭毀損等
    語明確（見偵查卷第29-31 頁）；證人吳應興於警詢及偵查
    中證稱：伊車號8926-FV 自小客車係於98年12月21日中午12
    時許停放在中山天廈社區B3第39號車位，直至98年12月22日
    上午9 時10分許發現該車右前及右後車輪各遭刺破1 個洞，
    伊後來有先到車廠打氣，車廠老闆告訴伊，輪胎是外力造成
    毀損，伊等人有清查警衛室監視器畫面，發現被告在B2停車
    場晃來晃去，無故接近他人車輛等語明確（見偵查卷第26-2
    8 、74頁）；證人王秀卿於警詢中證稱：伊於98年12月22日
    上午9 時許將伊所有車號7173-TR 自小客車停放在中山天廈
    社區地下停車場，並於同日上午10分許將車輛自B3第49號車
    位開出門，同日下午2 時30分許發現車輪沒氣，晚上7 時30
    分許至輪胎店發現左前輪側邊被刺破1 個洞毀損，並無監視
    器拍攝到伊自小客車停放位置，但該社區有多輛汽車被監視
    器畫面拍攝到的人毀損，因此伊確定是他毀損伊自小客車等
    語甚詳（見偵查卷第41-43 頁）。
  3.參以本院當庭勘驗中山天廈社區98年12月21日至22日地下室
    停車場監視錄影光碟，結果為：
    「(一)第一個影片檔案
        日期：98年12月21日
        13時16分44秒：監視畫面右上角出現一位騎乘機車之
          男子。
        13時16分54秒：該名騎乘之男子消失在監視畫面下方
          。
        13時17分18秒：由監視畫面右下方走出一位身穿深色
          夾克之男子（疑似為上述該騎乘機車之男子）該名男
          子疑似自口袋取出物品或是放物品入口袋。
        13時17分43秒：該名男子走至監視畫面左上方，並隱
          藏於柱子後方。
        13時17分46秒：該名男子再由監視畫面左上方之柱子
          走出，並走至監視畫面之右上方，且於13時18分04秒
          隱藏於柱子後方。
        13時18分14秒：該名男子再由監視畫面右上方之柱子
          後方走出，並走至監視畫面左方柱子旁之車輛旁邊。
        13時18分38秒：該名男子再由監視畫面左上方之車輛
          旁走出，並走至監視畫面右側中間，消失於柱子後方
          。
      (二)第二個影片檔案
        日期：98年12月21日
        13時47分51秒：由監視畫面右下方走出一位身穿深色
          夾克之人，並於13時47分54秒消失於監視畫面右下角
          。
        13時48分40秒：由監視畫面左下方出現一位騎乘機車
          之男子，並騎乘至監視畫面右上方，於13時48分50秒
          離開該地下室停車場。
        13時49分51秒：由監視畫面右方走出一位手提公事包
          、頭戴帽子、身穿西裝外套之男子，並走至監視畫面
          左方。
      ...
      (四)第四個影片檔案
        日期：98年12月22日
        光碟時間7 時2 分至7 時5 分30秒左右，共有4 台汽
          車出現在監視畫面上方，其中3 台汽車駛離該大廈之
          停車場，1 台駛入該大廈之停車場。
        7 時5 分40秒：由監視畫面右方出現一位身穿深色夾
          克、騎乘機車之男子，並將其所騎乘之機車停於監視
          畫面中右方柱子旁邊，上述該名男子隨即走至監視畫
          面中左方1 台深色汽車右側前輪附近，且有「彎腰之
          舉動」出現，隨即往監視畫面左側（即車子後方）走
          進去，並消失於監視畫面中。
        7 時6 分51秒：該名男子由上述該深色車輛左側出現
          ，之後並走至該深色汽車前方之淺色汽車（即該男子
          停放機車旁之柱子隔壁）右側後方輪胎附近，且有「
          彎腰之舉動」出現。
        7 時7 分11秒：該名男子隨即繞至該淺色汽車之左側
          ，並有「彎腰之舉動」出現，並於7 時7 分48秒左右
          發動其機車，並騎乘離開該大廈之停車場。
      (五)第五個影片檔案
        本檔案之光碟錄影時間應與第四個影片檔案的時間相
          同，其差異之部分僅是該檔案之監視畫面係由另一鏡
          頭從不同角度拍攝。
        可發現第四個影片檔案中之身穿深色夾克之男子，將
          所騎乘之機車停好後，先走至深色汽車左側，再繞至
          該汽車右側前輪時，該男子有「彎腰之舉動」出現。
          嗣後該男子再走至該深色汽車前方之淺色汽車左側，
          再繞至淺色汽車右側，之後即騎乘機車離去。」
    有本院勘驗筆錄在卷可按（見本院易字卷第18頁背面- 第20
    頁），而據證人徐龍生於警詢及本院審理時證稱：上開第一
    個影片檔案及第二個影片檔案為B2第13-1車位，第四個影片
    檔案、第五個影片檔是在B2車位41及3-1 的位置，監視器畫
    面顯示時間較實際時間提前約2 小時30分等語（見偵查卷第
    13-14 頁，本院卷第19頁- 第20頁），且前揭第一個影片檔
    案畫面中出現的人為被告，第二個影片檔案中該人所穿的夾
    克為被告上班騎摩托車時穿的，第四個影片檔案中騎機車的
    人為被告，第五個影片檔畫面中的人也是被告等情，亦經被
    告供承在卷（見偵查卷第5 頁，本院卷第19頁- 第20頁），
    可見被告確實曾於98年12月21日下午3 時46分許至中山天廈
    社區B2第13-1車位，又於98年12月22日9 時30分許至中山天
    廈社區B2第41、3-1 車位，且於車輪附近有彎腰之舉動。
  4.此外，並有監視器翻拍照片、中山天廈社區地下2 樓、地下
    3 樓停車場平面圖、輪胎破損照片、汽車修理費用單據、臺
    灣電能公司100 年2 月15日10002151號函（被告於98年11月
    18日至98年12月23日任職臺灣電能公司，任職期間拜訪方式
    令客戶不勝其擾，經多次勸誡仍無改正其作為，另因懷疑其
    有毀損本公司之該棟辦公大樓地下室多輛汽車輪胎之嫌疑，
    故於試用期間予以不適任解職）等件附卷可稽（見偵查卷第
    22、46-55 、76-83 頁，本院卷第27頁）。
  5.經核，中山天廈社區機車停車位在B2、B3，B2機車停車位置
    在下去車道左邊，也就是卷內地下二樓停車場平面圖上面顯
    示B 棟電梯附近，B3機車停車位則是卷內地下三樓停車場平
    面圖上所示的機車停車位，被告騎乘機車，卻屢屢出現在距
    離機車停車位置相去甚遠之B2第13-1、3-1 、41等車位，所
    為已悖於常情，且其至B2第3-1 、41等車位，又於該處車輛
    輪胎附近有彎腰之舉動，倘若被告僅將其機車停放於各該汽
    車停車位附近，當於機車停妥後隨即離去，然被告卻於汽車
    周圍繞行，又有彎腰之舉動，而被告對於其此等行為，又不
    能提出合理解釋（詳如後述），參以證人徐龍生證稱案發後
    調出來的錄影帶只有被告是可疑的人，沒有其他人等語，本
    件各該車輛車輪毀損為被告所為一節，應堪認定。
  (二)被告雖以前詞置辯，惟查，被告於警詢中供稱：伊沒有走向
    停放在B2停車場編號13-1車號0128-WJ之自小客車，走向B2
    停車場編號37車號6050-EP 之自小客車可能在小便；伊從B2
    停車場先走到停車位13-1，之後走向停車位編號37，伊是在
    小便云云（見偵查卷第5-6頁），並於偵查中陳稱：監視器
    畫面拍攝中山天廈社區B2停車場，那人有點像伊，伊不知道
    當時伊在該處作何事；監視器畫面的人很奇怪，不知道接近
    車子作什麼；伊忘記98年12月22日上午7 時到10時30分許，
    是否有到中山天廈社區B2的3-1 、41號車位破壞CY-4779 、
    6050-EP 自小客車的輪胎云云（見偵查卷第68-69 頁），另
    次偵查中供稱：伊忘記是否有毀損輪胎，也忘記為何出現在
    B2、B3云云（見偵查卷第74-75 頁），準備程序中供陳：伊
    是當地員工，起訴書所載時、地伊確實有出現在中山天廈停
    車場，但是伊沒拿工具去破壞輪胎云云（見本院審易字卷第
    84頁- 第84頁背面），就其是否有出現在地下二樓、地下三
    樓汽車停車位、出現是否是在小便、是否沒有破壞車輛輪胎
    或忘記是否有破壞等情，所述前後不一，所言是否屬實，已
    值懷疑，況經本院質以：「依照監視畫面顯示都在毀損車胎
    車輛附近出現，後來就發生這些案件，有何意見？你在那邊
    做什麼？」被告未答；又經本院質以：「監視畫面有拍到你
    ，有何意見？」被告未答（見本院審易字卷第18頁背面- 第
    19頁），而被告先前又於本院準備程序時坦承犯行（見本院
    審易字卷第25頁），倘被告確實未曾毀損各該車輛車輪，其
    僅需據實陳述其是否出現在中山天廈社區地下二樓、地下三
    樓停車場、出現之原因為何，然其卻對是否出現在中山天廈
    社區地下停車場、出現原因為何等情說詞反覆，對於勘驗結
    果為何其出現在地下停車場遭毀損輪胎之車輛附近又未能提
    出合理解釋，甚至於本院準備程序時又曾供述坦承犯行之不
    利於己供詞，其涉犯本件毀損車輛輪胎之事實，昭然至明。
  (三)至被告請求調查輪胎洩氣時間、鑑定受損情形，並請求傳喚
    證人王秀卿證明何時發現汽車輪胎沒氣，然本件事證明確，
    業如前述，且各被害人就其發現車輛遭毀損時間、受損情形
    均證述明確，證人王秀卿亦於警詢中就其何時發現汽車輪胎
    遭毀損一節證述甚詳（詳如前述），本院自無再行調閱之必
    要，併此敘明。
  (四)綜上所述，被告所辯並非可採，本件事證明確，被告犯行堪
    以認定。
二、核被告文振所為，均係犯刑法第354 條之毀損他人物品罪
    。被告所犯上開10罪，犯意各別，行為互殊，應予分論併罰
    。爰審酌被告僅因臺灣電能公司勸誡心生不滿而為本件犯行
    ，毀損如附表一各編號所示車輛輪胎，造成如附表一各編號
    所示車輛所有人之損害，惡性非小，及其犯罪手段、所生之
    危害暨犯罪後態度等一切情狀，分別量處如附表二各編號所
    示之刑，及諭知易科罰金之折算標準，並定應執行刑及諭知
    易科罰金之折算標準，以資儆懲。扣案螺絲起子1 支、美工
    刀1 支、瑞士刀1 支雖分別自被告使用機車、身上、公事包
    扣得，然被告否認螺絲起子等物為用作本件犯作之工具，此
    外，亦無其他證據證明被告係持用上開物品為本件犯行，爰
    不予宣告沒收。
據上論結，應依刑事訴訟法第299 條第1 項前段，刑法第354 條
、第41條第1 項前段、第51條第5 款，刑法施行法第1 條之1 第
1 項、第2 項前段，判決如主文。
本案經檢察官陳淑蓉到庭執行職務。
中    華    民    國   100    年     5     月    6    日
                  刑事第四庭    法  官  林宜靜
以上正本證明與原本無異。
如不服本判決應於收受判決後10日內向本院提出上訴書狀，並應
敘述具體理由。其未敘述上訴理由者，應於上訴期間屆滿後20日
內向本院補提理由書( 均須按他造當事人之人數附繕本) 「切勿
逕送上級法院」。
                                書記官  王明玉
中    華    民    國   100    年    5     月    6     日
附錄論罪科刑法條
中華民國刑法第354條
（毀損器物罪）
毀棄、損壞前二條以外之他人之物或致令不堪用，足以生損害於
公眾或他人者，處 2 年以下有期徒刑、拘役或 5 百元以下罰金
。
附表一
┌──┬────┬───────┬──────┬────┬────┬──────────┐
│編號│車牌號碼│犯罪時間      │車輛所有人  │車位編號│停放樓層│車胎遭毀損之具體情形│
├──┼────┼───────┼──────┼────┼────┼──────────┤
│(一)  │0128-WJ │98年12月21日  │將倫科技股份│13-1    │地下二樓│左右前車胎及左後車胎│
│    │        │下午3時46分許 │有限公司（老│        │        │遭人以異物刺破      │
│    │        │              │闆為黎志勝）│        │        │                    │
├──┼────┼───────┼──────┼────┼────┼──────────┤
│(二)  │6050-EP │98年12月22日  │力神科技股份│41      │地下二樓│4 個車胎側面均遭刺破│
│    │        │上午9時30分許 │有限公司（業│        │        │                    │
│    │        │              │務協理為張順│        │        │                    │
│    │        │              │吉）        │        │        │                    │
├──┼────┼───────┼──────┼────┼────┼──────────┤
│(三)  │CY-4779 │98年12月22日  │羅鴻圖      │3-1     │地下二樓│左右前車胎及右後車胎│
│    │        │上午9時30分許 │            │        │        │遭人以異物刺破      │
├──┼────┼───────┼──────┼────┼────┼──────────┤
│(四)  │3L-9732 │98年12月22日某│黃建男（已過│25      │地下二樓│4個車胎均遭刺破     │
│    │        │時至同年月23日│戶予曾建鈞）│        │        │                    │
│    │        │11時間某時許  │            │        │        │                    │
├──┼────┼───────┼──────┼────┼────┼──────────┤
│(五)  │999-GGN │98年12月22日某│三越汽車有限│23-1    │地下二樓│前後車胎均遭刺破    │
│    │（重型機│時至同年月23日│公司（老闆為│        │        │                    │
│    │車）    │11時間某時許  │黃建男）    │        │        │                    │
├──┼────┼───────┼──────┼────┼────┼──────────┤
│(六)  │2378-YM │98年12月22日某│黃呂寶珠    │27      │地下二樓│左前及左後車胎均遭刺│
│    │        │時至同年月23日│            │        │        │破                  │
│    │        │11時間某時許  │            │        │        │                    │
├──┼────┼───────┼──────┼────┼────┼──────────┤
│(七)  │9603-VT │98年12月22日某│黃明雲      │23-1    │地下二樓│右前及右後車胎均遭刺│
│    │        │時至同年月23日│            │        │        │破                  │
│    │        │11時間某時許  │            │        │        │                    │
├──┼────┼───────┼──────┼────┼────┼──────────┤
│(八)  │9100-RX │98年12月21日上│洪榮彬      │40      │地下三樓│4 個車胎側面均遭刺破│
│    │        │午9 時30分至同│            │        │        │                    │
│    │        │日晚間11時30分│            │        │        │                    │
│    │        │間某時許      │            │        │        │                    │
├──┼────┼───────┼──────┼────┼────┼──────────┤
│(九)  │8926-FV │98年12月21日中│吳應興      │39      │地下三樓│右前及右後車胎側面均│
│    │        │午12時至同年月│            │        │        │遭刺破              │
│    │        │22日上午9 時10│            │        │        │                    │
│    │        │分間某時許    │            │        │        │                    │
├──┼────┼───────┼──────┼────┼────┼──────────┤
│(十)  │7173-TR │98年12月22日上│王秀卿      │49      │地下三層│左前車胎側面遭刺破  │
│    │        │午9 時許至同日│            │        │        │                    │
│    │        │上午10時30分許│            │        │        │                    │
│    │        │間某時許      │            │        │        │                    │
└──┴────┴───────┴──────┴────┴────┴──────────┘
附表二
┌──┬───────┬─────────────────┐
│編號│所犯法條      │所犯之罪及所處之刑                │
├──┼───────┼─────────────────┤
│(一)  │刑法第354 條之│文振損壞他人之汽車輪胎，足以生損│
│    │毀損他人物品罪│害於他人，處有期徒刑貳月，如易科罰│
│    │。            │金，以新臺幣壹仟元折算壹日。      │
├──┼───────┼─────────────────┤
│(二)  │刑法第354 條之│文振損壞他人之汽車輪胎，足以生損│
│    │毀損他人物品罪│害於他人，處有期徒刑貳月，如易科罰│
│    │。            │金，以新臺幣壹仟元折算壹日。      │
├──┼───────┼─────────────────┤
│(三)  │刑法第354 條之│文振損壞他人之汽車輪胎，足以生損│
│    │毀損他人物品罪│害於他人，處有期徒刑貳月，如易科罰│
│    │。            │金，以新臺幣壹仟元折算壹日。      │
├──┼───────┼─────────────────┤
│(四)  │刑法第354 條之│文振損壞他人之汽車輪胎，足以生損│
│    │毀損他人物品罪│害於他人，處有期徒刑貳月，如易科罰│
│    │。            │金，以新臺幣壹仟元折算壹日。      │
├──┼───────┼─────────────────┤
│(五)  │刑法第354 條之│文振損壞他人之機車輪胎，足以生損│
│    │毀損他人物品罪│害於他人，處有期徒刑貳月，如易科罰│
│    │。            │金，以新臺幣壹仟元折算壹日。      │
├──┼───────┼─────────────────┤
│(六)  │刑法第354 條之│文振損壞他人之汽車輪胎，足以生損│
│    │毀損他人物品罪│害於他人，處有期徒刑貳月，如易科罰│
│    │。            │金，以新臺幣壹仟元折算壹日。      │
├──┼───────┼─────────────────┤
│(七)  │刑法第354 條之│文振損壞他人之汽車輪胎，足以生損│
│    │毀損他人物品罪│害於他人，處有期徒刑貳月，如易科罰│
│    │。            │金，以新臺幣壹仟元折算壹日。      │
├──┼───────┼─────────────────┤
│(八)  │刑法第354 條之│文振損壞他人之汽車輪胎，足以生損│
│    │毀損他人物品罪│害於他人，處有期徒刑貳月，如易科罰│
│    │。            │金，以新臺幣壹仟元折算壹日。      │
├──┼───────┼─────────────────┤
│(九)  │刑法第354 條之│文振損壞他人之汽車輪胎，足以生損│
│    │毀損他人物品罪│害於他人，處有期徒刑貳月，如易科罰│
│    │。            │金，以新臺幣壹仟元折算壹日。      │
├──┼───────┼─────────────────┤
│(十)  │刑法第354 條之│文振損壞他人之汽車輪胎，足以生損│
│    │毀損他人物品罪│害於他人，處有期徒刑貳月，如易科罰│
│    │。            │金，以新臺幣壹仟元折算壹日。      │
└──┴───────┴─────────────────┘